YOVIEIKER CANELON

Desarrollador web

SOBRE MÍ

1 año y medio de experiencia en programación especializada en el area de front-end utilizando las tecnologias como HTML5, CSS3, JavaScript, ReactJS. Tambien conocimiento en otras areas de programación. Me defino como una persona responsable orientada a obtener lo mejores resultados y seguir capacitandome

CONTACTO



+58 414 5768079



yovieiker21@gmail.com



Venezuela, Lara

• • • • • • • • • • • • • • • • • •

REFERENCIAS



Manuel Alejandro Henao



📤 Laika Mascota



+1 437 256 4172

EXPERIENCIA LABORAL

DESARROLLADOR WEB

Developapp Sas, Barranquilla, Colombia Julio 2021 -2022 junio

Participe en varios proyectos diferentes que fueron clientes de la empresa, para los cuales realizamos desarrollos personalizados como E-Commerce, sas, Software de gestion, entre otros **DESARROLLADOR WEB**

Laika Mascota, Colombia, Bogota. Julio 2022-2022 Dic Desarrollador web front-end formando parte del equipo de desarrollo de la pagina web 3.0 nueva de la empresa



ESTUDIOS

INSTITUTO UNIVERSITARIO JESUS OBRERO

2019 - actualidad. 5to semestre en la carrera de informática

HABILIDADES

- HTML • CSS
- PHP Laravel
- Java
- Bootstrap
- TypeScript
- C++
- Test Unit
- Trabajo en equipo
- Responsable
- Dedicado

► IDIOMA

JavaScript

Material UI

React JS

Inglés basico. Español nativo.



PROYECTOS

https://codepen.io/yovi12